【裁判字號】    99,交抗,1602
【裁判日期】    990730
【裁判案由】    違反道路交通管理處罰條例
【裁判全文】
臺灣高等法院交通事件裁定            99年度交抗字第1602號
抗  告  人
即受處分人  甲○○
上列受處分人因違反道路交通管理處罰條例案件，不服臺灣新竹
地方法院中華民國99年6 月30日所為之裁定（99年度交聲字第36
1 號），提起抗告，本院裁定如下：
    主  文
抗告駁回。
    理  由
一、原裁定詳如附件所載。
二、抗告意旨略以：本件抗告人即受處分人甲○○係因在吊扣期
    間剛好十二指腸發炎，要到竹北東元醫院就診而開車，結果
    又被抓，因此監理所要吊銷我賴以維生的職業車駕照，實屬
    無奈。想當初也是一級一級的交費考至職業駕照，又因無其
    他技藝，所以開車為生。抗告人要獨立撫養小孩，因此無法
    面對失業的壓力，況且年齡也無競爭力了。開小車卻吊扣賴
    以維生的職業駕照真無奈，想當時駕照升級時我有要回普通
    車輛的駕照，但監理所卻說只有有職業駕照就可以開自小客
    車，所以沒還我。現在又說我沒有普通車輛的駕照而要吊銷
    我的職業駕照，實在不公平，懇請准予罰錢就好，至少讓抗
    告人得以賺錢繳費等語。
三、惟查：抗告人前因酒後駕車致遭吊扣普通小型車駕駛執照，
    吊扣期間自民國99年1 月20日至100 年1 月19日止，惟抗告
    人仍於99年5 月17日18時10分許之吊扣期間內，駕駛車牌號
    碼H2－1797號自用小客車行經新竹縣竹北市縣○○路路段而
    為警查獲，有「駕駛執照吊扣期間駕駛小型車」之違規行為
    ，業據抗告人坦承不諱，復有抗告人之聲明異議狀1 份、新
    竹區監理所汽車駕駛人螢幕列印資料、新竹縣政府警察局舉
    發違反道路交通管理事件通知單影本各1 紙等在卷可稽，並
    經原處分機關於移送書意見欄上載明，故抗告人確有於駕駛
    執照吊扣期間駕駛車輛之違規事實無疑，並經原審法院詳載
    理由依據，抗告人猶執前詞，辯稱本件係因病發急於就診，
    始於駕照吊扣期間駕車，況本件係因監理所發照時不發還駕
    照，導致駕駛自用小客車被罰卻要吊銷職業聯結車駕照，顯
    不公平且影響抗告人生計甚鉅云云，當無足採，足見抗告人
    之抗告為無理由，應予駁回。至抗告意旨指稱生計受影響，
    惟此無解於抗告人確有本件交通違規之事實，附此敘明。
四、據上論結，依道路交通案件處理辦法第26條，刑事訴訟法第
    412 條，裁定如主文。
中    華    民    國    99    年    7     月    30    日
                  刑事第四庭  審判長法  官  陳筱珮
                                    法  官  陳玉雲
                                    法  官  邱滋杉
以上正本證明與原本無異。
不得再抗告。
                                    書記官  劉貞達
中    華    民    國    99    年    7     月    30    日
附件：
臺灣新竹地方法院交通事件裁定         99年度交聲字第361號
原處分機關  交通部公路總局新竹區監理所
異  議  人  甲○○
即受處分人  甲○○  男  44歲（民國○○年○月○日生）
                    身分證統一編號：Ｚ000000000號
                    住新竹縣芎林鄉○○街廣福巷30號
                    居新竹縣芎林鄉○○街廣福巷29號
上列異議人因違反道路交通管理處罰條例案件，對於交通部公路
總局新竹區監理所民國99年6 月7 日所為之竹監自字第裁50-E00
000000號裁決處分，聲明異議，本院裁定如下：
    主  文
異議駁回。
    理  由
一、按受處分人，不服第8 條主管機關所為之處罰，得於接到裁
    決書之翌日起20日內，向管轄地方法院聲明異議，又交通法
    庭認為聲明異議無理由者，應以裁定駁回之，道路交通管理
    處罰條例第87條第1 項、道路交通案件處理辦法第19條分別
    定有明文。次按，汽車駕駛人駕駛執照吊扣期間駕駛小型車
    或機器腳踏車者，處新臺幣（下同）6,000元以上12,000 元
    以下罰鍰，並當場禁止其駕駛，並吊銷其駕駛執照；另汽車
    駕駛人，曾依本條例其他各條規定吊銷駕駛執照者，1 年內
    不得考領駕駛執照，而汽車駕駛人，因違反本條例及道路交
    通安全規則之規定受吊銷駕駛執照處分時，吊銷其持有各級
    車類之駕駛執照，道路交通管理處罰條例第21條第1 項第5
    款及第4 項後段、第67條第3 項、第68條亦有規定。
二、原處分意旨略以：異議人甲○○於民國99年5 月17日18時10
    分許駕駛車牌號碼H2－1797號自用小客車行經竹北市縣○○
    路路段，因駕駛執照吊扣期間駕駛自用小客車，為原舉發單
    位即新竹縣政府警察局保安隊警員填掣竹縣警交字第E-0000
    0000號舉發違反道路交通管理事件通知單予以舉發，嗣異議
    人向原處分機關提出陳述，原處分機關仍認其有前揭違規行
    為，而依道路交通管理處罰條例第21條第1 項第5 款、第4
    項（原處分漏載）後段及第67條第3 項（原處分漏載）等規
    定，於99年6 月7 日以竹監自字第裁50-E00000000號違反道
    路交通管理事件裁決書裁處異議人罰鍰9,000 元，吊銷駕駛
    執照，1 年內禁考。
三、聲明異議意旨略以：異議人於99年5 月17日在情急下於駕照
    吊扣期間駕車，因此遭裁處吊銷駕照，然而因監理所發照時
    不發還各級駕照，導致駕駛自用小客車被罰卻要吊銷職業聯
    結車駕照，剝奪百姓生活權利，異議人認為極度不公平，異
    議人職業為司機，為了生活家計聲明異議，請求保留職業聯
    結車駕駛執照等語。
四、經查：
  (一)異議人前因酒後駕車遭吊扣普通小型車駕駛執照，吊扣期間
    自99年1 月20日至100 年1 月19日止，惟異議人仍於99年5
    月17日18時10分許吊扣期間內，駕駛車牌號碼H2－1797號自
    用小客車行經竹北市縣○○路路段為警查獲，有「駕駛執照
    吊扣期間駕駛小型車」之違規行為，此為異議人所不否認，
    有異議人之聲明異議狀1 份在卷可參，並有新竹區監理所汽
    車駕駛人螢幕列印資料、新竹縣政府警察局舉發違反道路交
    通管理事件通知單影本各1 紙在卷可佐，且業據原處分機關
    於移送書意見欄上載明，是異議人確有於駕駛執照吊扣期間
    駕車之違規事實，應可認定。
  (二)異議人雖辯稱係在情急下始於駕照吊扣期間駕車，且因監理
    所發照時不發還各級駕照，導致駕駛自用小客車被罰卻要吊
    銷職業聯結車駕照，影響生活家計云云。惟異議人確有在駕
    駛執照吊扣期間駕駛小型車之違規行為，依道路交通管理處
    罰條例第21條第4 項後段、第67條第3 項之規定，交通裁決
    機關即應依法裁處吊銷駕駛執照者，1 年內不得考領駕駛執
    照等處分，至異議人之家庭經濟狀況如何，非為裁決審酌之
    因素，而新竹區監理所所為罰鍰9,000 元之裁量處分，亦未
    逾越法定罰鍰之範圍且屬適當，堪認新竹區監理所所為之處
    分，並無違法或不當之處，是異議人前揭所陳，縱為屬實，
    亦非本院所得以斟酌並據為免罰或減輕之事由，是本件異議
    人聲明異議之理由尚無可採。
五、綜上，原處分機關對異議人前揭違規行為，依道路交通管理
    處罰條例第21條第1 項第5 款及違反道路交通管理事件統一
    裁罰基準表，裁處異議人罰鍰9,000 元，並依道路交通管理
    處罰條例第21條第4 項後段、第67條第3 項（原處分漏載）
    之規定吊銷駕駛執照，1 年內不得考領駕駛執照，核無違誤
    ，本件異議為無理由，應予駁回。
六、據上論斷，依道路交通案件處理辦法第19條，裁定如主文。
中    華    民    國    99    年    6     月    30    日
                  交通法庭法  官  楊數盈
以上正本證明與原本無異。
如不服本裁定應於送達後5 日內向本院提出抗告狀。
中    華    民    國    99    年    6     月    30    日
                          書記官  陳麗麗

司法院資訊處製作；財團法人民間司法改革基金會備份。
